【裁判字號】    91,上易,3436
【裁判日期】    920124
【裁判案由】    竊盜
【裁判全文】
臺灣高等法院刑事判決                          九十一年度上易字第三四三六號
    上  訴  人
    即  被  告  丙○○  男二十.
右上訴人因竊盜案件，不服臺灣桃園地方法院九十一年度易字第一四五五號，中華民
國九十一年九月十一日第一審判決（起訴案號：臺灣桃園地方法院檢察署九十一年度
偵字第一一二八三號）提起上訴，本院判決如左：
    主  文
上訴駁回。
    事  實
一、丙○○曾犯賭博、違反槍砲彈藥刀械管制條例案件，又因竊盜案件經臺灣桃園地
    方法院於民國八十九年七月十八日判處有期徒刑三月，甫於九十一年四月二十日
    執行完畢，猶不知悔改，竟與姓名年籍不詳綽號「小雯」之成年女子共同意圖為
    自己不法之所有，於九十一年六月十五日中午十二時五十六分許，與「小雯」共
    同騎乘車牌號碼ＳＦＦ─九一六號機車（丙○○之母乙○○使用之機車，登記為
    劉光文名義，乙○○對於本案並不知情），至桃園縣平鎮市○○路二四一號之「
    燦坤電子三Ｃ公司」平鎮店，由丙○○進入該店竊取店內之印表機墨水匣六十七
    個後離去，旋為店內收銀小姐發現其手提一提袋未經結帳逕行離去，收銀小姐立
    刻告知店內幹部劉志傑、甲○○。劉志傑、甲○○乃追出店外，並高喊「抓小偷
    」，該二人追約百公尺左右，即見在前之丙○○將前開提袋交與騎乘車號ＳＦＦ
    －九一六號機車接應之「小雯」，劉志傑、甲○○續追躡約一、二百公尺，乃將
    丙○○逮獲，「小雯」見狀趕回現場表示願意歸還損失之商品，並要求釋放丙○○，經劉志傑、甲○○拒絕，「小雯」遂騎車離去。
二、案經桃園縣警察局平鎮分局報告臺灣桃園地方法院檢察署檢察官偵查起訴。
    理  由
一、訊據被告丙○○矢口否認右揭竊盜犯行，辯稱：其雖有於上開時間至燦坤電子三
    Ｃ公司平鎮店，但並未竊取店內之墨水匣云云。惟查：
（一）被告先於警訊時辯稱：其所提袋子是在燦坤賣場角落撿到的，提出去時沒有裝
      任何東西，因其女友「小雯」在附近超市○○○○○道進入燦坤參觀（見偵查
      卷第八頁），旋又改稱：因該袋子內裝有「小雯」衣服，故將袋子交給「小雯
      」（見偵查卷第八頁反面）。嗣於偵查中稱：只有在賣場中看墨水匣，沒有動
      手拿（見偵查卷第三五頁反面），於原審稱：袋子裡是裝「小雯」的衣服（見
      原審卷第二八頁）。於本院復改稱：因與母親同去拜拜，回來時東西很多，本
      想至燦坤店內要一個袋子來裝，剛好在地上就撿到一個，出來時便將手上之衣
      服裝進去（見本院卷第四十頁），嗣又稱：那是「小雯」的衣服，當天是拜拜
      回來，約「小雯」要到家裡吃飯各云云（見本院卷第四二頁），所辯前後明顯
      迥異。且自卷附翻拍自賣場數位監視錄影帶之照片觀之，被告於該日中午十二
      時五十六分許進入燦坤電子三Ｃ公司平鎮店時，手上空無一物，於中午十二時
      五十八分許出來時手上有一提袋、沉甸有重量（見偵查卷第二一至二三頁），
      足見於其進入賣場時顯無所辯「小雯」或母親之衣服。又經隔離訊問被告及其
      母乙○○，被告稱：當日其母親是穿著灰黑色夾克，去拜拜時帶了雞、鴨及蘋
      果、鳳梨，還有燒香的東西。雞鴨用一個塑膠袋裝，水果用另一個塑膠袋裝，
      但袋子太小，又破掉，才去店內拿空袋子出來裝（見本院卷第四二至四三頁）
      。然證人乙○○稱：該日是穿花棉襖，因為很熱便脫下，被告說去拿一個袋子
      來裝。拜拜時是帶雞、豬肉、豆干，沒有帶其他東西。拜拜用的香是在門口買
      的（見本院卷第四四頁），二人所述顯然不符，益見被告所辯實難採信，而證
      人乙○○為被告之母，上開證詞無非事後蓄意迴護，
（二）又證人即燦坤電子三Ｃ公司平鎮店之幹部劉志傑於警訊中證稱：「約於右記時
      間，我剛從賣場進入收銀櫃台內，值班收銀小姐告知我，竊嫌丙○○進入賣場
      時兩手空空，離去時卻手提一袋滿裝墨水匣手提袋離去，我發覺後立即追隨查
      看，並高呼抓小偷，請求其他人救援，此時有一騎乘ＳＦＦ－九一六號紅色機
      車女子騎車上前詢問我發生何事，我告知她有小偷之事，結果她驅車向前，竊
      嫌丙○○將竊盜所得物品交給她，由女子接應離去，稍後店內同事支援到場並
      控制住犯嫌丙○○不讓他離去並報警處理，稍後該不知名女子折返現場，問我
      們為什麼抓丙○○，並說願意將損失商品歸還，我們拒絕她並告知已經報警處
      理後，女子留下一句：那我回去拿刀讓你們好看等字語後再次離去未返：：：
      」（見偵查卷第十四頁反面至第十五頁），於偵查中亦稱：「當天我幫客人送
      東西到外面，進到賣場時，收銀小姐告訴我說被告未結帳帶東西離開了，於是
      我追出去，那時他大約離我們店五十公尺，我就喊小偷並追他，他看到我就跑
      ，我追他大約一百公尺之後，我看到一名女子騎機車到被告身旁時，被告將東
      西交給該名女子，：：：之後那女子就騎機車離開了，而被告又跑了一、二百
      公尺被我追到，追到後，他說他沒有拿東西，我們店長甲○○也過來了，之後
      先前那名女子又回到現場並問我們為何抓被告，後來那名女子說要把東西還我
      們，並要我們放了被告，我們拒絕，那名女子說要回來拿刀子就離開了」「後
      來我們有調閱錄影帶，他進來時未拿東西，出去時手拿一袋東西，並未結帳，
      且他將東西交給該名女子時，我有看到裏面是墨水匣」等語（見偵查卷第四五
      頁正、反面）。證人即燦坤電子三Ｃ公司平鎮店另一幹部甲○○於警訊時證稱
      ：「約於右記時間我聽到賣場值班收銀小姐說有小偷偷東西準備離開，同事劉
      志傑立即隨後追趕，我亦加入追捕竊嫌行列，：：：。在等候警方到場時，有
      一騎乘紅色ＳＦＦ－九一六號機車女子，騎車上前詢問我們發生何事，為何要
      留住竊嫌丙○○，並說願意將損失商品歸還，我們拒絕她並告知已經報警處理
      後，女子留下一句那我回去拿刀讓你們好看等字語後，即離去未返：：：」「
      我們有拍攝到丙○○進入賣場空手情形及離去時手提偷竊物品情形」「由男子
      丙○○入內動手行竊，女子在外接應把風」等語（見偵查卷第十七頁反面）。
      且證人劉志傑、甲○○於原審亦堅稱前開各語在卷（見原審卷第二六至二八頁
      ）。而上開車牌號碼ＳＦＦ─九一六號機車，登記被告同母異父之弟劉光文名
      義，平時由被告之母乙○○使用，復經證人乙○○及劉光文供明在卷（見偵查
      卷第二十頁、本院卷第三八、三九頁），並有車籍作業系統查詢認可資料附卷
      可稽（見偵查卷第十三頁）。又據證人劉志傑及甲○○稱；該名騎機車接應女
      子年約三十五歲、長捲髮（見偵查卷第十五、十八頁），與被告之母乙○○特
      徵並不相同，而被告稱「小雯」係其女友（見偵查卷第八頁），可見確有「小
      雯」其人。是被告與「小雯」利用其母親機車共同犯案，足堪認定。此外復有
      燦坤電子三Ｃ公司平鎮店之數位監視檔案磁片扣案可參，翻拍照片三幀、遭竊
      物品一覽表在卷可稽。
（三）被告雖另辯稱：現場錄影帶並未拍攝到其竊取之畫面，只有其進入及離開賣場
      之畫面，無法證明其有竊取行為。且現今賣場多設有警報器，所竊物品未經消
      磁，何以未發出警報，且賣場失竊之墨水匣數量甚多，非其所攜提袋能夠容納
      云云。惟被告空手進入賣場，卻於出來時攜帶重量沉甸之提袋，經發覺裝有墨
      水匣，而經店內幹部追捕，目睹被告將裝有墨水匣之提袋交與接應之女子等情
      ，均已詳如前述，自不容以錄影畫面沒有拍攝到行竊之鏡頭，即認無竊取情事
      。而該提袋裝有墨水匣為證人所親見，被告又係於出來賣場時經發現行竊犯行
      ，尤不得藉詞諉卸其責。
（四）綜上所述，本件事證明確，被告所辯不足採信，其犯行堪以認定。
二、核被告所為，係犯刑法第三百二十條第一項之竊盜罪。被告與綽號「小雯」之成
    年女子間，互有犯意聯絡及行為分擔，均為共同正犯。又被告曾犯賭博罪、違反
    槍砲彈藥刀械管制條例案件，又因竊盜案件經臺灣桃園地方法院於八十九年七月
    十八日判處有期徒刑三月，甫於九十一年四月二十日執行完畢，有本院被告全國
    前案紀錄表及臺灣高等法院檢察署刑案紀錄簡覆表在卷可稽，於五年內再犯本件
    有期徒刑以上之罪，為累犯，應依刑法第四十七條之規定加重其刑。
三、原審認被告所犯罪證明確，適用刑法第第二十八條、第三百二十條第一項、第四
十七條、罰金罰鍰提高標準條例第一條前段之規定，並審酌被告竊盜之手段、竊
    取財物之價值、犯後飾詞卸責等一切情狀，量處有期徒刑八月。核其認事用法均
    無不合，量刑亦屬妥適。被告上訴，否認犯罪，為無理由，應予駁回。
據上論斷，應依刑事訴訟法第三百六十八條，判決如主文。
本案經檢察官郭弘佑到庭執行職務。
中      華      民      國    九十二    年      一      月    二十四    日
                              臺灣高等法院刑事第十一庭
                                  審判長法  官  楊  照  男
                                        法  官  陳  炳  彰
                                        法  官  王  詠  寰
右正本證明與原本無異。
不得上訴。
                                        書記官  駱  麗  君
中      華      民      國    九十二    年      一      月    二十四    日
附錄：本案論罪科刑法條全文
刑法第三百二十條
意圖為自己或第三人不法之所有，而竊取他人之動產者，為竊盜罪，處五年以下有期
徒刑、拘役或五百元以下罰金。
意圖為自己或第三人不法利益，而竊佔他人之不動產者，依前項之規定處斷。
前二項之未遂犯罰之。


司法院資訊處製作；財團法人民間司法改革基金會備份。
